臺灣高等法院臺南分院刑事裁定
抗　告　人　甲○○
上列抗告人因聲請觀察、勒戒案件，不服臺灣臺南地方法院中華
民國94年5月6日裁定（94年度毒聲字第357號）提起抗告，本院
裁定如下：
    主  文
抗告駁回。
    理  由
一、本件抗告意旨略以：伊於民國九十三年九月二日之前一星期
    ，在天堂ＰＵＢ內遭人下藥昏迷，醒來後全身無力，身上的
    金錢也被拿光只剩證件，過了約一星期即93年9月2日伊回至
    天堂ＰＵＢ要找出是誰下藥，到了凌晨二點多遇警臨檢，經
    警採集尿液送驗的結果，才會呈第二級毒品ＭＤＭＡ陽性反
    應。為此提起抗告，求為撤銷原裁定云云。
二、按犯第10條之罪者，檢察官應聲請法院裁定，令被告入勒戒
    處所觀察、勒戒，其期間不得逾二月，毒品危害防制條例第
    二十條第一項定有明文。經查：被告甲○○於九十三年九月
    二日向前回溯七十二小時之某時，在不詳地點施用第二級毒
    品ＭＤＭＡ，為警於九十三年九月二日凌晨二時二十分許（
    聲請書誤載為凌晨五時三十分許），在臺南縣永康市○○街
    九七號地下二樓「天堂ＰＵＢ」內查獲。雖抗告人否認上揭
    犯行，抗告人遭警查獲即採尿液（尿液檢體編號０９０４號
    ）送臺灣檢驗科技股份有限公司檢驗結果，呈第二級毒品Ｍ
    ＤＭＡ陽性反應，有尿液檢驗報告附卷可稽，按臺灣檢驗科
    技股份有限公司係以ＥＩＡ酵素免疫分析法初步檢驗，再以
    ＧＣ／ＭＳ氣相層析質譜儀分析法進行確認之結果，呈ＭＤ
    ＭＡ類陽性反應，有臺南縣警察局永康分局查處毒品尿液檢
    體編號名冊及臺灣檢驗科技股份有限公司九十三年十月十一
    日濫用藥物尿液檢驗報告各一紙在卷（詳警卷第十頁、第十
    三頁）可稽。按依據國外文獻Ｄｉｓｐｏｓｉｔｉｏｎ  of
    Ｔｏｘｉｃ　Ｄｒｕｇｓ　ａｎｄ　Ｃｈｅｍｉｃａｌｓ
    ｉｎ　Ｍａｎ（Ｆｏｕｒｔｈ　Ｅｄｉｔｉｏｎ）書中所述
    ，施用第二級毒品ＭＤＭＡ後，６５％ＭＤＭＡ及７％ＭＤ
    Ａ（由ＭＤＭＡ代謝產生）可在三天（七十二小時）內經由
    尿液排出體外，是ＭＤＭＡ之採尿化驗以三天內為宜，最有
    可能檢出ＭＤＭＡ陽性反應，至於施用ＭＤＭＡ後最長採尿
    及檢出陽性反應之期限，與吸毒者吸食之毒品量、個人的代
    謝速率、採尿時間以及尿液儲存狀態等因素有關，無法明確
    研判，此有法務部調查局九十三年九月十四日調科壹字第０
    九三六二四一五六三０號函一份附卷可稽。揆諸上開說明，
    被告甲○○既於九十三年九月二日凌晨五時許經警採尿送驗
    ，結果呈ＭＤＭＡ類陽性反應，自堪認被告甲○○至遲於九
    十三年九月二日凌晨五時許往前回溯之七十二小時（三天）
    內之某時，確有在某不詳地點，施用第二級毒品ＭＤＭＡ一
    次之犯行無疑。被告甲○○辯稱：伊於九十三年九月二日之
    前一星期（一百六十八小時），在天堂ＰＵＢ內遭人下藥，
    可能這樣伊經警於九十三年九月二日採集之尿液送驗的結果
    ，才會呈第二級毒品ＭＤＭＡ陽性反應云云，揆諸上開文獻
    顯屬無稽，應係事後卸責之詞，不足採憑。
三、綜上所述，原審以抗告人施用毒品犯行，事證明確，裁定令
    入勒戒處所施以觀察、勒戒處分，核屬有據。本院經核原裁
    定認事用法，均無違誤。故本件抗告人猶執陳詞否認施用毒
    品，為無理由，應予駁回。
據上論結，應依刑事訴訟法第412條，裁定如主文。
中　　華　　民　　國　　94　　年　　6　　月　　17 　　日
                  刑事第五庭    審判長法　官  楊明章
                                      法　官  顏基典
                                      法　官  沈揚仁
以上正本證明與原本無異。
不得再抗告。
　　　　　　　　　　　　　　　　　　　書記官  李梅菊
中　　華　　民　　國　　94　　年　　6 　　月　　20　　日
